臺灣臺北地方法院刑事判決　　　　　　　　　　　　九十一年度易字第一一四五號
　　公　訴　人　臺灣臺北地方法院檢察署檢察官
　　被　　　告　乙○○
右列被告因竊盜案件，經檢察官聲請簡易判決處刑（九十一年度偵字第一三０九０號
）及檢察官移送併辦（九十一年度偵字第一六二二八號），本院認應改用通常程序審
理，本院判決如左：
    主      文
乙○○連續攜帶兇器，毀壞門扇，於夜間侵入住宅竊盜，處有期徒刑捌月。
扣案牛排刀壹把及麻袋參只均沒收。
    事      實
一、乙○○基於意圖為自己不法所有之概括犯意，連續於：
（一）九十一年三月三十一日上午五時二十分許之夜間，見台北市信義區○○○路四
      三一號大樓之樓下大門未關好之際，遂利用機會侵入上開大樓之樓梯間內，先
      後連續三次：（一）竊取該處十二樓之三號甲○○所有之皮鞋一雙（價值約新
      台幣（下同）三千元），（二）竊取十一樓之二號戊○○所有之運動鞋一雙（
      價值二千六百元），（三）十一樓之三號周克高之皮鞋一雙（價值一千八百元
      ），得手後將上開鞋子置於隨身攜帶之麻布袋內，欲離開時，被該大樓管理員
      林聲健發現報警察處理，並當場扣得鞋子三雙及麻布袋一只，嗣後經警移送臺
      灣台北地方法院檢察署，經該署檢察官以一萬元交保候傳。
（二）九十一年八月十一日凌晨一時十分與同日凌晨三時三十分許夜間，持其所有在
      客觀上對於人之生命、身體具有危險性足供兇器使用之牛排刀一把，將台北市
      ○○路○段四一０巷九十號公寓之樓下鑲在大門之上而構成門一部份之門鎖撬
      開，毀壞上開大樓之門扇而侵入該大樓樓梯間內，先後連續二次：（一）竊取
      該處二樓己○○所有之皮鞋一雙，（二）竊取該處三樓丙○○所有之運動鞋一
      雙及其子丁○○所有之運動鞋十一雙，得手後將上開十三雙鞋子裝進麻布袋，
      旋即離開。嗣同日凌晨三時三十分許，在台北市○○路○段四一０號九十號前
      ，經警臨檢查獲，並當場扣得鞋子十三雙、麻袋二只、牛排刀一把及八條橡皮
      繩。
二、案經台北市政府警察局信義分局移送臺灣臺北地方法院檢察署檢察官偵查起訴，
    及台北市政府警察局松山分局移送臺灣台北地方法院檢察署檢察官移送併辦。
    理  由
三、事實欄一、（一）所示於夜間侵入住宅竊盜之三次犯行，及（二）所示攜帶兇器
    毀壞門扇夜間侵入住宅之二次犯行，為被告於審理中坦白承認，核與被害人周克
    高、戊○○、甲○○、丁○○、己○○於警訊指訴情節相符，且與證人林聲健之
    證述相符，並有被害人戊○○等人所出具之贓物認領保管收據五紙及照片六張附
    卷足憑，復有牛排刀一把及麻袋三只扣案可證，足認被告之自白與事實相符，應
    屬真實，被告上開竊盜犯行，堪以認定，應依法論科。
四、按刑法第三百二十一條第一項第一款之夜間侵入住宅竊盜罪，其所謂「住宅」，
    乃指人類日常居住之場所而言，公寓亦屬之。至公寓樓下之「樓梯間」，雖僅供
    各住戶出入通行，然就公寓之整體而言，該樓梯間為該公寓之一部分，而與該公
    寓有密切不可分之關係，故於夜間侵入公寓樓下之樓梯間竊盜，難謂無同時妨害
    居住安全之情形，自應成立刑法第三百二十一條第一項第一款於夜間侵入住宅竊
    盜罪（參照最高法院七十六年台上字第二九七二號判例），經查被告被告於九十
    一年三月三十一日上午五時二十分許行竊之時，業已日沒，尚未日出尚屬夜間，
    此有中華民國九十一年台北地區日出日沒時刻表一份附卷可稽，且其侵入行竊之
    地點為台北市信義區○○○路四三一號大樓之樓梯間，故核被告如事實一、（一
    ）所為係犯三次刑法第三百二十一第一項第一款之夜間侵入住宅竊盜罪；又被告
    所持以犯罪之牛排刀，客觀上確足以對人之生命、身體、安全構成威脅，顯然為
    具有危險性之兇器，此有照片一張附卷可稽（見九十一年度偵字第一六二二八號
    偵查卷第二四頁），又被告毀壞門扇，已使該門扇喪失其防閑效用，又被告行竊
    之時，業已日沒，故核被告如事實一、（二），所為係二次犯刑法第三百二十一
    第一項第一款、第二款、第三款之攜帶兇器，毀壞門扇，夜間侵入住宅竊盜罪。
    其先後五次加重竊盜犯行，時間緊接，罪名與所犯構成要件相同，顯係基於概括
    犯意為之，應以連續犯之規定論以情節較重之攜帶兇器毀壞門扇於夜間侵入住宅
    竊盜一罪，並加重其刑。再按刑事訴訟法第三百條規定：「前條之判決，得就起
    訴之犯罪事實，變更檢察官所引應適用之法條。」條文所謂「檢察官所引應適用
    之法條」，於起訴書「所載法條」與到庭實行公訴檢察官「所更正之法條」不一
    致時，依檢察一體之原則，檢察官既有實行公訴之職權，於實行公訴時，自得變
    更或更正原起訴法條，故所謂「起訴法條」應係以實行公訴檢察官所指被告所犯
    法條為準。（參台灣士林地方法院八十九年十月份法律座談會記錄），是以，本
    件起訴書就犯罪事實一、（一）部分所載法條雖為刑法第三百二十條第一項，惟
    已經實行公訴檢察官當庭更正為刑法第三百二十一條第一項第一款，自應以實行
    公訴檢察官所指被告所犯法條為準，而無變更起訴法條之問題，附予敘明。爰審
    酌被告於八十九年間因竊盜案件，經臺灣板橋地方法院科處罰金四千元確定，雖
    不構成累犯，此有臺灣高等法院刑事檢察署刑案紀錄簡覆表一紙附卷可證，竟不
    知悛悔，以持牛排刀之方式行竊，對社會大眾之居家安全有重大之危害，然其所
    得財物價值甚低，且均在樓梯間行竊造成損害較低，其犯後坦承犯行，表示悔意
    ，及其犯罪目的、動機、犯罪所得等一切情狀，量處如主文所示之刑，以示懲儆
    。又其持以撬開事實欄一、（二）大門之所持之牛排刀一把以及麻袋三只，被告
    自承為其所有，且係供犯罪所用，應依刑法第三十八條第一項第二款宣告沒收之
    。
五、公訴人移送併辦事實欄一、（二）部分，雖未據起訴，然此部分與已起訴並經本
    院認定有罪之部分，有連續犯之裁判上一罪關係，基於審判不可分之原則，本院
    自得併與審理，併此敘明。
據上論斷，應依刑事訴訟法第四百五十二條、第二百九十九條第一項前段、刑法第五
十六條、第三百二十一條第一項第一款、第二款、第三款、第三十八條第一項二款，
判決如主文。
本案經檢察官孫治遠到庭執行職務
中      華      民      國      九十一      年      九      月 三十   日
                                  台灣台北地方法院刑事第三庭
                                      法  官  陳德民
右正本證明與原本無異。
如不服本判決，應於判決送達後十日內向本院提出上訴狀。
                                      書記官  葉志昭
中      華      民      國      九十一      年      九      月   三十   日
附錄本案論罪科刑法條全文：
刑法第三百二十一條第一項第一、二、三款
犯竊盜罪而有左列情形之一者，處六月以上五年以下有期徒刑：
一、於夜間侵入住宅或有人居住之建築物、船艦，或隱匿其內而犯之者。
二、毀越門扇、牆垣或其他安全設備而犯之者。
三、攜帶兇器而犯之者。
四、結夥三人以上而犯之者。
五、乘火災、水災或其他災害之際而犯之者。
六、在車站或埠頭而犯之者。
前項之未遂犯罰之。
